臺灣高等法院民事裁定  
109年度國再字第2號
再審原告    郭俊良  
再審被告    內政部都市計畫委員會

            內政部  
法定代理人  徐國勇  
上列當事人間國家賠償再審之訴事件，再審原告對於中華民國  
108年11月29日本院108年度國再字第7號確定判決，提起再審之
訴，本院裁定如下：
    主  文
本件訴訟標的價額核定為新臺幣壹佰陸拾伍萬元。
再審原告應於收受本裁定五日內，繳納再審裁判費新臺幣貳萬陸
仟零貳元，逾期不補正，即駁回其再審之訴。
    理  由
一、按再審之訴，按起訴法院之審級，依第77條之13、第77條之
    14及第77條之16條規定徵收裁判費，民事訴訟法第77條之17
    第1項定有明文。是繳納再審裁判費，乃再審程序必須具備
    之程式。又再審之訴不合法者，法院應以裁定駁回之，民事
    訴訟法第502條第1項亦有明文。惟依民事訴訟法第505條準
    用同法第444條第1項但書規定，其情形可以補正者，審判長
    應定期間先命補正。次按因財產權涉訟，其訴訟標的之價額
    不能核定者，以民事訴訟法第466條所定不得上訴第三審之
    最高利益額數加10分之1定之，同法第77條之12定有明文。
二、本件再審原告因與再審被告間國家賠償事件，對於本院108
    年度國再字第7號確定判決（下稱原確定判決）提起再審之
    訴，並聲明：㈠、原確定判決及其前歷次再審確定判決均廢
    棄。㈡、臺灣臺北地方法院（下稱臺北地院）105年度國更㈠
    字第2號第一審判決及本院106年度上國易字第5號確定判決
    （下稱前確定判決）廢棄。㈢、撤銷再審被告內政部都市計
    畫委員會（下稱都委會）第827次會議通過新北市政府提送
    之「變更三重都市計畫主要計畫（第二次通盤檢討）」之決
    議（下稱第827次會議決議），以為回復原狀。經查，再審
    原告於前確定判決訴訟主張，都委會第761次會議決議（下
    稱第761次會議決議），變更三重都市計畫（第一次通盤檢
    討）計畫變更內容綜理表第38案載明：變更部分市場用地（
    市十六）為商業區及批發市場兼零售市場用地，惟該計畫書
    變更後仍以市場用地稱之等情。都委會第817次會議第2案決
    議（下稱第817次會議決議），同意新北市政府將再審原告
    之陳情案納入「三重果菜市場週邊都市更新計畫暨劃定都市
    更新地區案」參酌辦理，並要求新北市政府於辦理該案，妥
    善與包括再審原告在內之民眾協商。豈料都委會第  827次
    會議決議，將第761次會議決議之變更內容明細表新編號第3
    8案先行剔除，納入「變更三重都市計畫（部分市場用地及
    批發市場兼零售市場為商業區）（配合三重果菜市場周邊更
    新計畫暨劃定都市更新地區）案」一併處理，並退請新北市
    政府第761次及第817次會議決議修正計畫書、圖後，報再審
    被告內政部逕予核定，免再提會討論。因此，第827次會議
    決議將使再審原告購買之新北市○○區○○段0000地號土地（下
    稱系爭土地）被認定為公共設施保留地，而喪失商業地價值
    ，且再審原告亦無法與新北市政府進行協商，造成再審原告
    權利之損害等語，爰依國家賠償法第2條第2項、第7條第1項
    後段但書、第11條第1項及民法第99條第1項規定起訴，並聲
    明：撤銷第827次會議決議，以為回復原狀，此有臺北地院1
    05年度國更㈠字第2號判決及前確定判決影本各一份在卷可稽
    （見本院卷第39至50頁），且經本院調取該等判決案件之卷
    證核閱無訛（見臺北地院105年度國字第3號卷第9至14頁、1
    05年度國更㈠字第2號卷第57至59頁、第44頁、前確定判決卷
    第31頁反面），足徵再審原告請求撤銷第827次會議決議，
    係為爭取與新北市政府協商之機會，以維護其所購買之系爭
    土地於變更三重都市計畫（第一次通盤檢討）計畫案中可變
    更為商業區及批發市場兼零售市場用地等之權益，非為親屬
    、繼承法上之身分關係，而具財產權性質，核屬因財產權而
    起訴。又再審原告尚非系爭土地所有權人，且無資料得據以
    核算再審原告請求撤銷第827次會議決議及回復原狀所得受
    之客觀利益，其訴訟標的價額即屬不能核定，依民事訴訟法
    第77條之12規定，以同法第466條所定不得上訴第三審之最
    高利益額數加10分之1即165萬元定之。是本件應徵再審裁判
    費2萬6,002元。茲限再審原告於收受本裁定5日內補正，逾
    期未補正即依民事訴訟法第502條第1項規定，認再審之訴為
    不合法，以裁定駁回之。
三、爰裁定如主文。
中　　華　　民　　國　　109 　年　　3 　　月　　10　　日
                    民事第二十一庭
                        審判長法  官  翁昭蓉
                              法  官  鍾素鳳
                              法  官  羅惠雯
正本係照原本作成。
核定訴訟標的價額部分，如不服裁定得於收受送達後10日內向本
院提出抗告狀，並繳納抗告費新臺幣1千元。
命補繳裁判費部分不得抗告。
中　　華　　民　　國　　109 　年　　3 　　月　　12　　日
    　　　　　　　　　　　　　書記官  洪秋帆